# 其他权益工具永续债

提问人：oo小熊哦oo 时间：2020-04-09 08:10:46
请教陈版主，项目公司向其控股股东发行的“永续债”，项目公司是否可以作为其他权益工具-永续债列示？
前提：
A公司是无形资产模式核算的BOT项目，B公司是基金公司同时是A公司的股东，表决权比例是60%，章程约定股东会对所议事项需经过2/3以上股权份额的股东同意才能通过。
投资合同主要条款如下：
股东B以向合格投资者募集的资金所形成的基金财产,以权益方式向A投資。投资期限为无固定期限，A公司每年要按照一定的利率支付B公司利息，但可以递延支付，除非有强制事件发生（强制时间A公司可自行控制），本金和收益的返还在公司清算时发生，偿还顺序在其他债务之后股东分配之前。
我认为由于该公司是项目公司，经营期限固定，也就是说他在未来是必然要清算的，所以A公司实际是负有支付现金及其他金融资产的合同义务的，所以是否应该作为负债列报，而不是其他权益工具列报更为合适？

回答人：chenyiwei
建议尽可能收集完善资料（包括提示双方尽快解决纠纷，办理结算），获取证据后进行结转。
但无论如何在集团合并报表层面需进行完全抵销。

回答人：chenyiwei
赞同你的意见。
项目公司一般都不是永久存续的，该项目结束后就必须进行清算分配。所以项目公司发行的所有金融工具，严格来说都符合金融负债的定义。只不过在会计上进行账务处理时，将其中请求权最劣后的部分人为指定为权益。
在主帖案例中，“本金和收益的返还在公司清算时发生，偿还顺序在其他债务之后股东分配之前”，因此该永续债不论在项目公司自身报表中，还是在其控股股东的合并报表中（假设系对外部发行），都应作为金融负债而不是权益。